Freddy Alfonzo - Desarrollador Fullstack

freddy.alfonzo01@gmail.com | +58 4246281702 | Zulia, VE | https://linkedin.com/in/freddyalfonzo/

PERFIL PROFESIONAL

Soy un desarrollador Fullstack (Javascript) con experiencia en liderar proyectos y trabajar en equipo para garantizar soluciones sólidas y de alta calidad en el tiempo límite solicitado. Soy paciente, proactivo y comunicativo, lo que me permite colaborar eficazmente en equipos multidisciplinarios y cumplir con los plazos requeridos por la empresa o cliente. Estoy entusiasmado por unirme a un equipo dinámico y contribuir con mis habilidades y experiencia para impulsar el crecimiento de la empresa.

EXPERIENCIA

Desarrollador Fullstack

Ene 2021 - Actual

AETO, Remoto (Compañía ubicada en Mexico)

- Frontend lead
- Diseñar, desarrollar y subir a la web proyectos construidos desde cero para numerosos clientes
- Conectar satisfactoriamente el frontend con el backend creando soluciones robustas y de alta calidad
- Añadir nuevas funciones o features a proyectos existentes, incluyendo aplicaciones de React Native
- Migrar satisfactoriamente todo el código frontend de Alpinejs a Reactjs
- Resolución de bugs!

Desarrollador Frontend Freelance

Feb 2019 - Ene 2021

Fiverr.com & Freelance.com. Remoto

- Diseñar, desarrollar y subir a la web productos creados desde cero para numerosos clientes
- Entregar productos completados antes del tiempo límite
- Reunirse con clientes, entender sus necesidades, interpretar los requerimientos y transformarlos en un proyecto de software exitoso

PROYECTOS

G.O.S Inventory React, Testing, MySql, Electron, Etc...

Página de inventario creada para un cliente de AETO donde se pueden manejar almacenes, inventarios, sucursales, proveedores, productos, facturas, etc

AETO WEB React, Typescript, Testing, React Native, Etc...

Aplicación móvil y página web de la compañía

Portafolio Typescript, MERN, Testing, CSS Frameworks, Etc...

https://freddyalfonzo.netlify.app

Tengo una gran cantidad de proyectos personales frontend y fullstack, todos se pueden encontrar aquí en mi portafolio

HABILIDADES

Idiomas: Español (Nativo), Inglés (C1)

Frontend: Javascript, Typescript, ReactJS, NextJS, Redux, Testing, React Native, Electron

Backend: NodeJS, Express, MongoDB, MySQL, GraphQL, Testing CSS: SASS, LESS, TailwindCSS, Bootstrap, Material UI, etc

EDUCACIÓN

Ingeniería en Sistemas (no completado), me vi en la obligación de "congelar" debido a la situación económica/política de Venezuela 2016 - Mar 2020

Instituto Universitario Politécnico "Santiago Mariño", Zulia, VE